# 关于长期股权投资初始费用的一些问题

提问人：wx_5dc3bc5d30f5 时间：2020-03-01 08:05:18
请问，对于长期股权投资成本法来讲，相关的税费为什么不计入投资收益呢，而是和审计费等计入管理费用，不比照交易性金融资产税费计投资收益 ？另外权益法核算，初始成本的调整为什么不计入投资收益而要计入营业外收入呢

回答人：chenyiwei
1 、交易费用和中介机构费用是接受相关专业服务的服务费，而不是支付给被收购方原股东的收购对价，因此不计入合并的收购成本。参照一般考虑原则，专业服务费应计入管理费用。
2 、负商誉调整金额计入营业外收入是为了将其与正常的投资收益相区分，突出其偶发性和非经常性。